臺灣高等法院高雄分院刑事判決　　　　 94年度上易字第327號
上　訴　人　臺灣高雄地方法院檢察署檢察官
被　　　告　甲○○
上列上訴人因被告違反毒品危害防制條例案件，不服臺灣高雄地
方法院94年度易字第177 號中華民國94年3月30日第一審判決（
起訴案號：臺灣高雄地方法院檢察署94年度毒偵字第651 號，併
案案號：94年度毒偵字第1652號），提起上訴（併案案號：94年
度毒偵字第3251號），本院判決如下：
    主  文
原判決撤銷。
甲○○連續施用第二級毒品，累犯，處有期徒刑柒月。
    事  實
一、甲○○前於民國80年間因分別違反麻醉藥品管理條例及肅清
    煙毒條例案件，經法院各判處有期徒刑7 月及3 年2 月確定
    ，合併定其應執行之刑為有期徒刑3 年5 月確定，於81年8
    月11日（原審誤載為21日）入監服刑，83年4 月19日縮短刑
    期假釋出獄，嗣經撤銷假釋，應執行殘刑有期徒刑1 年8 月
    3 日。另於83、84年間分別因違反麻醉藥品管理條例及肅清
    煙毒條例等案件，經法院各判處有期徒刑6 月及4 年確定，
    2 罪與前揭殘刑接續執行，於84年6 月20日開始起算，至87
    年8 月21日因縮短刑期假釋出獄，嗣於90年6 月9 日因縮短
    刑期假釋期滿而視為執行完畢。
二、甲○○復因施用毒品案件，經臺灣高雄地方法院（以下簡稱
    高雄地院）以91年度毒聲字第4848號裁定觀察勒戒，因有繼
    續施用毒品之傾向，再經高雄地院以91年度毒聲字第5513號
    裁定強制戒治，復經同院以92年度毒聲字第3989號裁定停止
    戒治，於92年7 月2 日釋放，所餘戒治期間付保護管束，於
    92年9 月1 日因保護管束期滿，視為強制戒治期滿，並經臺
    灣高雄地方法院檢察署檢察官於92年9 月26日以92年度戒毒
    偵字第823 號為不起訴處分。甲○○猶不知悔改，明知甲基
    安非他命業經公告為第二級毒品，不得非法持有、施用，竟
    基於施用第二級毒品甲基安非他命之概括犯意，連續於93年
    11月10日下午、94年1 月11日上午、94年1 月29日上午某時
    許，在高雄縣阿蓮鄉○○路736 巷12號住處及同鄉○○路
    120 巷109 弄60號旁之工寮內，以將甲基安非他命置於鋁箔
    紙上燒烤吸煙之方式，施用甲基安非他命各1 次。嗣先後於
    (一)93年11月12日17時58分許，經警持強制採尿許可書採集尿
    液而查獲。(二)94年1 月11日15時10分許，為警在上開工寮內
    查獲。(三)94年1 月29日14時48分許，經高雄縣政府警察局湖
    內分局通知辦理定期調驗，經採集尿液送驗後發覺而查獲
二、案經高雄縣政府警察局湖內分局移送臺灣高雄地方法院檢察
    署檢察官起訴及移送併案。
    理  由
一、訊據被告甲○○對於上揭犯行均坦承不諱，且被告之尿液經
    送檢驗結果，均呈甲基安非他命陽性反應，此有高雄縣政府
    衛生局94年1 月14日94煙檢字第88號煙毒尿液檢驗成績書、
    台灣檢驗科技股份有限公司濫用藥物尿液檢驗報告、長榮大
    學確認報告各1 紙附卷可稽，是被告之自白與事實相符。又
    被告因施用毒品案件，經高雄地院以91年度毒聲字第4848號
    裁定觀察勒戒，因有繼續施用毒品之傾向，再經高雄地院以
    91年度毒聲字第5513號裁定強制戒治，復經同院以92年度毒
    聲字第3989號裁定停止戒治，於92年7 月2 日釋放，所餘戒
    治期間付保護管束，於92年9 月1 日因保護管束期滿，視為
    強制戒治期滿，並經臺灣高雄地方法院檢察署檢察官於92年
    9 月26日以92年度戒毒偵字第823 號為不起訴處分，此有刑
    案資料查註紀錄表、臺灣高雄地方法院被告院內索引卡紀錄
    表、臺灣高等法院被告前案紀錄表附卷可稽。綜上所述，被
    告罪證明確，犯行堪以認定。
二、核被告所為，係犯毒品危害防制條例第10條第2 項之施用第
    二級毒品罪。被告為施用而持有第二級毒品甲基安非他命，
    其持有之低度行為應為施用之高度行為所吸收，不另論罪。
    其先後3 次施用甲基安非他命之犯行，時間緊接，手法相同
    ，觸犯構成要件相同之罪名，顯係基於概括犯意反覆為之，
    應依連續犯規定，論以1 罪，並加重其刑。又被告有如事實
    欄所載之前科資料，此有臺灣高等法院被告前案紀錄表1 份
    在卷可稽，其於有期徒刑執行完畢後，5 年內再犯本案有期
    徒刑以上之罪，為累犯，應依法遞予加重其刑。公訴人雖未
    起訴被告於94年1 月11日、94年1 月29日施用第二級毒品之
    犯行，然此部分與前揭經起訴並由本院論罪科刑之部分有連
    續犯之裁判上一罪關係，依審判不可分原則，亦應為起訴效
    力所及，本院自應併予審理，附此敘明。
三、原審據以論處被告施用毒品罪刑，固非無見；惟查：被告於
    94年1 月29日施用第二級毒品之犯行原審未及審酌，尚有未
    合，是檢察官執此提起上訴為有理由，自應由本院將原判決
    撤銷改判。爰審酌被告施用毒品性質上屬對自我身心健康之
    戕害行為，對社會所造成之損害並非直接、巨大，且犯後坦
    承犯行，態度良好，惟其屢經國家之治療及偵查程序，仍未
    能根絕毒癮，一再為警查獲，足見其不思悔悟等一切情狀，
    量處如主文所示之刑。
據上論結，應依刑事訴訟法第369 條第1 項前段、第364 條、第
299 條第1 項前段，毒品危害防制條例第10條第2 項、刑法第11
條前段、第56條、第47條，判決如主文。
本案經檢察官郭振昌到庭執行職務。
中　　華　　民　　國　　94　　年　　7 　　月　　29　　日
                  刑事第八庭    審判長法  官  惠光霞
                                      法  官  洪慶鐘
                                      法  官  李淑惠
以上正本證明與原本無異。
不得上訴。
中    華    民    國    94    年    7     月    29    日
　　　　　　　　　　　　　　　　　　　書記官  邱麗莉
附錄本件判決論罪科刑法條：
毒品危害防制條例第10條第2 項
施用第二級毒品者，處3年以下有期徒刑。
